Inventaris van het archief van de Koninklijke Maatschappij tot Bevordering van de Pharmacie, 1841-1980 (1981)
Nationaal Archief, Den Haag
- STUKKEN, GEORDEND VOLGENS HET DOSSIERSTELSEL, ONTWORPEN IN 1931, IV
  - Interne Organisatie., 2
    - dossiernr. 233.2. - Commissie N.M.P.: actie inzake specialités., 1932; 312
    - dossiernr. 234. - Contractcommissie., 1935-1941; 313
    - dossiernr. 234.1. - Contractcommissie: kwestie Van Spanje., 1937-1940; 314
    - dossiernr. 234.2. - Contractcommissie: kwestie Bousquet., 1937-1938; 315
    - dossiernr. 235. - Commissie voor het Ziekenfondswezen., 1935-1942; 316
    - dossiernr. 235.1. - Centrale commissie voor het Ziekenfondswezen., 1935-1941; 317
    - dossiernr. 236. - Pharmaceutische ziekenfondswezen., 1941-1942; 318
    - dossiernr. 236.1. - Enquête naar de ziekenfonds-honoraria in Nederland., 1941; 319
    - dossiernr. 239. - Diverse commissies., 1935-1940; 320
    - dossiernr. 239.1. - Commissie van controle op de aanprijzing van geneesmiddelen en geneeswijzen., 1935-1940; 321
    - dossiernr. 239.2. - Commissie voor vakantiecursussen., 322
    - dossiernr. 239.3. - Commissie van Toezicht op het Geldelijk Beheer., 323
    - dossiernr. 239.4. - Commissie van Toezicht op het Laboratorium., 324
    - dossiernr. 239.5. - Commissie voor de inventarisatie van natuurwetenschappelijke tijdschriften in Nederlandse Bibliotheken., 1937-1938; 325
    - dossiernr. 239.6. - Commissie voor de reclame., 326
    - dossiernr. 239.6a. - Commissie voor de reclame in Amsterdam., 1934-1938; 327
    - dossiernr. 239. 6b. - Commissie voor de reclame voor Utrecht., 1931-1939; 328
    - dossiernr. 239.7. - Commissie voor Voedingsmiddelenscheikunde., 329
    - dossiernr. 239.8. - Commissie voor wetenschappelijke inlichtingen., 1933-1940; 330
    - dossiernr. 239.9. - Commissie voor de bibliotheek., 1938-1941; 331
    - dossiernr. 239.10. - Commissie voor de Codex Medicamentorum Neerlandicus (Formularium)., 332
    - dossiernr. 239.11. - Commissie voor de geneesmiddelen., 1931-1938; 333
    - dossiernr. 239.13. - Commissie voorde redactie van het tijdschrift., 1940-1941; 334
    - dossiernr. 239.14. - Commissie voor de pharmacophee., 1937-1941; 335
    - dossiernr. 239.15. - Commissie voor voorlichting inzake de specialité-receptuur., 1932-1933; 336
    - dossiernr. 240:1-12. - Raad van Tucht., 337-349
      - Niet gespecificeerd, 337
      - Niet gespecificeerd, 338
      - Niet gespecificeerd, 339
      - Niet gespecificeerd, 340
      - Niet gespecificeerd, 341
      - Niet gespecificeerd, 342
      - Niet gespecificeerd, 343
      - Niet gespecificeerd, 344
      - Niet gespecificeerd, 345
      - Niet gespecificeerd, 346
      - Niet gespecificeerd, 347
      - Niet gespecificeerd, 348
      - Niet gespecificeerd, 349
        Ingedeeld volgens afgedane proceszaken.
    - dossiernr. 241. - Ereraad., 350
    - dossiernr. 250. - N.V. Vereenigde Nederlandsche Apotheken, raad van beheer., 351-352
      - Niet gespecificeerd, 351
      - Niet gespecificeerd, 352
    - dossiernr. 250.1. - Reorganisatie der Vereenigde Nederlandsche Apotheken., 1932; 353
    - dossiernr. 260. - Pharmaceutisch Weekblad., 354
    - dossiernr. 290.1. - Conflict tussen hoofdbestuur en hoofdredacteur van het Pharmaceutisch Weekblad., 1941-1942; 355
    - dossiernr. 260a. - Uitgeefster van het Pharmaceutisch Weekblad., 356
    - dossiernr. 270. - Fondsen, ---
    - dossiernr. 270.1. - Toeslagfonds., 1939-1942; 357
    - dossiernr. 270.1a. - Onderzoek naar het toeslagfonds door dr C.J. van der Linden, 1938-1939; 358
    - dossiernr. 270.2. - Ondersteuningsfonds., 359
    - dossiernr. 270.3. - Weerstandskas., 1937-1941; 360
    - dossiernr. 270.4. - Fonds voor waarneming bij overlijden., 1937-1942; 361
    - dossiernr. 270.5. - Reserve-kapitaal., 1939-1942; 362
    - dossiernr. 270.6. - Pensioenfonds van het Pharmaceutisch hulppersoneel., 1936-1942; 363
    - dossiernr. 280. - Handhaving bindende besluiten., 1936-1941; 364
    - dossiernr. 280.1. - Salarissen apothekers-assistenten., 1937-1942; 365
    - Ontslagverordening, 1940; 366
      Zie ook dossier 906 (lijst nummer 650).
  - Externe verhoudingen., 3
    - dossiernr. 310. - Fédération Internationale Pharmaceutique., 1930-1938; 367
    - dossiernr. 310a. - "Zweedse studiereizen"., 1930; 368
    - dossiernr. 310.1. - België: Algemeen Apotheker Verbond., 1939; 369
    - dossiernr. 310.2,2a. - België: Algemene Apothekers Vereniging., 370-371
      - Niet gespecificeerd, 370
      - Niet gespecificeerd, 371
    - dossiernr. 310.4. - Algemene Nederlandsche Pharmaceutische Studenten Vereeniging., 1937-1941; 372
    - dossiernr. 310.7. - Bond van Apothekers in Indië., 1936-1939; 373
    - dossiernr. 310.15. - Nederlandsche Apothekers Vereeniging., 1934; 374
    - dossiernr. 310.16. - Nederlandsch-Indische Apothekersvereeniging., 1935-1938; 375
    - dossiernr. 310.22. - Correspondentie met dr Kenter., 1941-1942; 376
    - dossiernr. 311.1. - Internationaal Phanmaceutisch Congres., 1935; 377
    - dossiernr. 315. - Lidmaatschappen, aangegeven door de Maatschappij., ---
    - dossiernr. 315.1. - Congres voor Openbare Gezondheidsregeling., 1935-1943; 378
    - dossiernr. 315.2. - Werkgemeenschap der Wetenschap., 1940-1942; 379
    - dossiernr. 315.3. - Gezondheidsraad., 380
    - dossiernr. 315.5. - Nederlandsch Natuur- en Geneeskundig Congres., 1937-1942; 381
    - dossiernr. 315.6. - Nederlandsche Vereeniging voor Geneeskruidtuinen., 382
    - dossiernr. 315.7. - Verbond van Nederlandsche Werkgevers., 1941; 383
    - dossiernr. 315.8. - Vereeniging tegen de Kwakzalverij., 1933-1939; 385
    - dossiernr. 320. - Artsen: algemeen., 386
    - dossiernr. 320.1. - Artsenkwestie Oegstgeest., 1931; 387
    - dossiernr. 320.2. - Dr A.D. Cheriex, arts., 1938; 388
    - dossiernr. 321. - Nederlandsche Maatschappij tot Bevordering der Geneeskunst algemeen., 389
    - dossiernr. 321.1. - Hoofdbestuur der Maatschappij., 1935-1940; 390
    - dossiernr. 321.2. - Huisartsen-commissie., 391
    - dossiernr. 321.3. - Specialisten-commissie., 1933-1937; 392
    - dossiernr. 321.a. - Nederlandsche Vereeniging van Huisartsen., 1939; 393
    - dossiernr. 321.b. - Nederlandsche Artsenkamer., 1941; 394
    - dossiernr. 322.a,b. - Onderhandelingscommissie onder leiding van R.N.M. Eijkel., 1936-1939; 395-396
      - Niet gespecificeerd, 395
      - Niet gespecificeerd, 396
    - dossiernr. 323. - Nederlandsche Chemische Vereeniging., 397
    - dossiernr. 324. - Nederlandsche Maatschappij voor Tandheelkunde., 398
    - dossiernr. 325. - Maatschappij voor Diergeneeskunde., 399
    - dossiernr. 325.1. - Dierenartsenkamer., 1942; 400
    - dossiernr. 326. - Nederlandsche Natuurkundige Vereeniging., 1940; 401
    - dossiernr. 327. - Medisch front., 1941; 402
    - dossiernr. 330. - Pharmaceutische wetgeving in binnen- en buitenland, inclusief pharmaceutische handelsverdragen: algemeen., 1928-1942; 403
    - dossiernr. 330.1. - Ontwerp-Geneesmiddelenbesluit 1940., 1935-1942; 404-405
      - 1935-1938, 404
      - 1940-1942, 405
    - dossiernr. 330.2. - Ontwerp-geneesmiddelenbesluit, 1942; 406-407
      - 1922-1939, 406
      - 1940-1942, 407
    - dossiernr. 330.3. - Geneesmiddelenwet. Adressen aan de Tweede Kamer., 1930-1938; 408
    - dossiernr. 330.4. - Rapporten inzake geneesmiddelenwet van de departementale commissie., 1931; 409
    - dossiernr. 336. - Ontwerp-ziekteverzorgingswet., 1938-1941; 410
    - dossiernr. 337. - Wettelijke regeling van het Ziekenfondswezen., 1930-1937; 411
    - dossiernr. 337.1. - Ziekenfondsenbesluit 1941., 1941-1942; 412
    - dossiernr. 337.a. - Enquête naar de ziekenfondsenhonoraria., 1933-1932; 413-414
      - Niet gespecificeerd, 413
      - Niet gespecificeerd, 414
    - dossiernr. 337.1b. - Enquête ziekenfondstoestanden in Europa 1929., 1926-1933; 415
    - dossiernr. 337.a. - Raad van Bijstand voor het Zieken-fondswezen., 1941; 416
    - dossiernr. 339. - Andere wetten en wettelijke bepalingen., 1928-1941; 417
    - dossiernr. 350. - Groothandelaren en fabrikanten, ---
    - dossiernr. 350.1. - Bond van Groothandelaren., 418
    - dossiernr. 350.2. - Bond ter behartiging van de belangen van fabrikanten en alleenverkopers in het pharmaceutisch bedrijf., 1931-1933; 419
    - dossiernr. 350.3. - Vereeniging van fabrikanten van verbandstoffen., 1935-1940; 420
    - dossiernr. 350.4. - Vereeniging tot behartiging van pharmaceutische handelsbelangen., 421
    - dossiernr. 351. - Centrale organisatie voor glas en keramiek., 1940-1941; 422
    - dossiernr. 355. - Afzonderlijke groothandelaren: algemeen., 1940-1941; 423
    - dossiernr. 355.4. - Brocapharm., 424
    - dossiernr. 355.8. - Onderlinge pharmaceutische groothandel., 425
    - dossiernr. 360. - Ziekenfondspolitiek., 1928-1941; 426
    - dossiernr. 360.a. - Strijd op ziekenfondsgebied., 1939; 427
    - Wettelijke regeling van 'het ziekenfondswezen, ---
      Zie lijst nummer 411-416.
    - dossiernr. 361. - Ziekenfondsen en ziekenfondscombinaties., 1922-1941; 428
    - dossiernr. 361.a. - Eigendomsrecht van ziekenfondsen., 1935-1936; 429
    - dossiernr. 361.1. - Centrale.bond van ziekenfondsen., 1937-1942; 430
    - dossiernr. 361.2. - Bond van Maatschappij-Ziekenfondsen., 1914-1936; 431
    - dossiernr. 361.5. - Stichting "Vereniging Maatschappij Ziekenfondsen" V.M.Z., 1941; 432
    - dossiernr. 366. - Ziekenfondsen: arbitragekwesties., ---
    - dossiernr. 366.1. - Beverwijk: honorariumkwestie., 1934-1938; 433
    - dossiernr. 366.2. - Hilversum: bestuurskwestie., 1938; 434
    - dossiernr. 366.3. - Dordrecht: bestuurskwestie., 1938; 435
    - dossiernr. 366.4. - Amsterdamse ziekenfondsen., 1930-1939; 436
    - dossiernr. 367. - Leveringen aan arbeidsdiensten., 1941-1942; 437
    - dossiernr. 368. - Leveringen aan marechaussee., 1940-1942; 438
    - dossiernr. 369. - Leveringen aan de Duitse Wehrmacht., 1939-1940; 439
    - dossiernr. 369.1. - Leveringen aan de Krankenkasse., 1940-1943; 440
    - dossiernr. 370. - Militair Pharmaceutische Diènst., 1928-1941; 441
    - dossiernr. 375. - Apothekers-assistenten., 1919-1941; 442
    - dossiernr. 375.1. - Collectieve arbeidsovereenkomst van assistenten., 1939-1942; 443
    - dossiernr. 375.2. - Rusthuis voor apothekers-assistenten., 1941-1942; 444
    - dossiernr. 376. - Algemene Apothekers-assistenten Bond (specifieke kwesties)., 445
    - dossiernr. 377. - Roomskatholieke Apothekers-assistenten Bond "St. Lucas"., 1931-1938; 446
    - dossiernr. 381. - Drogistenbond., 447
    - dossiernr. 390. - Adviesen van mr Salm., 1938-1941; 448
    - dossiernr. 392. - Contracten., 1921-1843; 449
    - dossiernr. 392.a. - Index op gesloten contracten., 1902-1943; 450
    - dossiernr. 393. - Contracten met de groothandel., 1936; 451
    - dossiernr. 393.1. - Correspondentie enz. inzake contracten met de groothandel., 1935-1940; 452
    - dossiernr. 393.2. - Reglement Vereeniging Pharmaceutische Handelsbelangen., 1940; 453
    - dossiernr. 394. - Verbindend en onverbindend verklaring van ondernemersovereenkomsten., 1933-1940; 454
    - dossiernr. 395. - Kartelbesluit., 1941-1942; 455
    - dossiernr. 400. - Staatstoezicht op de Volksgezondheid., 456
    - dossiernr. 400.1. - Dienst der Volksgezondheid in Nederlandsch-Indië., 1935-1938; 457
    - dossiernr. 401.1. - Diverse overheidsinstellingen., 1939-1941; 458
    - dossiernr. 401.4. - Departement van Economische Zaken., 1936-1941; 459
    - dossiernr. 401.7. - Departement van Sociale Zaken., 1941; 460
    - dossiernr. 401.26. - Inspectie der Invoerrechten en Accijnzen., 461
    - dossiernr. 401.26a. - Ontvanger der Invoerrechten en Accijnzen., 462
    - dossiernr. 401.27. - Rijksverzekeringbank., 463
    - dossiernr. 402. - Rijksbureau voor genees- en verbandmiddelen., 1939-1940; 464
  - Lopende zaken., 4
    - dossiernr. 510. - Lopende zaken van het hoofdbestuur (Dohyfraltabletten), 1931; 465
    - dossiernr. 510.1. - "Cosmopolite": kwestie "Elsevier": uitgave kalender van de maatschappij., 1933-1938; 466
    - dossiernr. 510.5. - Kwestie Straman te Delft., 1936-1941; 467
    - dossiernr. 510.7. - Kwestie vestiging Van Kempen in Sittard., 1931-1941; 468
    - dossiernr. 510.9. - Kwestie Steyns in Nijmegen., 1938-1941; 469
    - dossiernr. 510.11. - Kwestie dr F. Amelink., 1933-1939; 470
    - dossiernr. 510.11a. - N.V. Medica Watten- en Gazenfabriek., 1939; 471
    - dossiernr. 510.12. - Ambachtsfonds "De Voorzorg". Enschede., 1931-1941; 472-473
      - Niet gespecificeerd, 472
      - Niet gespecificeerd, 473
    - dossiernr. 510.12a. - Inlichtingenbureau Enschede., 1940-1941; 474
    - dossiernr. 510.12b. - Contract met "De Volharding". Den Haag., 1940-1941; 475
    - dossiernr. 510.16. - Kwestie vestiging van E.A. Swen-Kapteyn in Dordrecht., 1940; 476
    - dossiernr. 510.17. - Kwestie Neukircher in Borne., 1940-1941; 477
    - dossiernr. 510.18. - Kwestie Van Heek te Losser., 1939-1940; 478
    - dossiernr. 510.19. - Overname der Viersens apotheken in Groningen., 1940-1941; 479
    - dossiernr. 510.21. - Actie ter verkrijging van een militaire bestemming voor studenten., 1940; 480
    - dossiernr. 510.22. - Verervingskwestie Pelle te Rotterdam., 1938-1940; 481
    - dossiernr. 510.24. - Overname van Jan Sol's apotheken., 1940; 482
    - dossiernr. 510.25. - Kwestie Van der Laan's Apotheken n.v. te Rotterdam., 1938-1942; 483
    - dossiernr. 510.26. - Kwestie krediet aan G. Moelands- van Randeraat, Ginneken., 1940; 484
    - dossiernr. 510.27. - Kwestie vestiging J. ten Have-Sauer in Vaals., 1940-1942; 485
    - dossiernr. 510.28. - Kwestie ontslag Lomars-Korteweg in Schiedam en kwestie Gouka-apothèek in Schiedam (Van der Minne)., 1931-1941; 486
    - dossiernr. 510.29. - Verervingskwestie: Vita-Israël: te Amsterdam., 1940-1941; 487
    - dossiernr. 510.30. - Verervingskwestie Schouten te Amersfoort., 1936; 488
    - dossiernr. 510.31. - Kwestie apotheek Masselman te Amsterdam., 1940-1941; 489
    - dossiernr. 510.34. - Kwestie Muyzert te Oude-Pekela., 1936-1940; 490
    - dossiernr. 510.36. - Kwestie Ziekenzorg in Utrecht., 1936; 491
    - dossiernr. 510.37. - Kwestie Schouten-Relijk in Hilversum., 1938-1941; 492
    - dossiernr. 510.39. - Kwestie Suir-Pekelharing., 1936-1940; 493
    - dossiernr. 510.40. - Verervingskwestie Den Helder te Hengelo., 1941-1948; 494
    - dossiernr. 510.41. - Ziekenfonds kwestie te Overschie., 1941; 495
    - dossiernr. 510.43. - Kwestie "Gooische apotheek", voorheen het Roode Kruis., 1931-1942; 496
    - dossiernr. 580. - Lopende zaken bureau., ---
    - dossiernr. 580.11. - Mr Adrian, privé., 1935-1940; 497
    - dossiernr. 580.21. - Heer Meyer; privé., 1937-1941; 498
    - dossiernr. 580.30. - Heer van der Woestijne., 1939-1946; 499
    - dossiernr. 580.50. - Mr Ovaa., 1940-1942; 500
  - Economische en sociale positie der apothekers en apotheken., 5
    - dossiernr. 601.2. - Rapport van de commissie ter bestudering van het vraagstuk van de overbevolking van universiteiten en hogescholen., 1935-1936; 501
    - dossiernr. 601.10. - Rapport van de commissie Maatschappelijke Functie Artsenijbereidkunst (commissie Vogelenzang)., 1936-1942; 502
    - dossiernr. 601.15. - Rapport inzake de Weerstandskas (commissie Van den-Dries-Fagginger-Auer)., 1935-1937; 503
    - dossiernr. 601.16. - Rapport van de Commissie voor U.A. en U.R.-lijst., 1936-1942; 504
    - dossiernr. 601.17. - Rapport over pharmaceutische misstanden., 1941-1942; 505
    - dossiernr. 61. - Bedrijfseconomische toestanden en verhoudingen., ---
    - dossiernr. 611. - Bepaling van de waarde van een apotheek en de mogelijkheid om de overdracht daarvan te financiëren., 1941-1942; 506
    - dossiernr. 615. - Prijspolitiek., 507
    - dossiernr. 615.1. - Proefproces tegen "prijsopdrijving" in 's-Hertogenbosch., 1939-1940; 508
    - dossiernr. 618. - Nieuw-vestigingen van apotheken., 509
    - dossiernr. 618.1. - Vestigingsvormen., 1936-1940; 510
    - dossiernr. 518.a. - Véstigingskwesties Hoebens., 1938-1939; 511
    - dossiernr. 619. - Vererving van apotheken (erfrecht)., 1933-1940; 512
    - dossiernr. 619.1. - Dr E.J. Tobi. onderzoek naar verervingsvraagstuk., 1938; 513
    - dossiernr. 619.2. - Ontwerp Woutersen., 1941-1942; 514
    - dossiernr. 620. - Ondernemingsvorm., 1939-1940; 515
    - dossiernr. 621. - Statuten van apotheken in naamloze vennootschap., 516
    - dossiernr. 621.3. - Kwestie n.v. Westendorp., 1935-1942; 517
    - dossiernr. 621.4. - Kwestie Oresen. Maastricht., 1940; 518
    - dossiernr. 621.5. - Kwestie Moeys. Nijmegen., 1939-1941; 519
    - Opleiding van apothekers., ---
      zie lijst nummer 502.
    - dossiernr. 630.1. - Provisoren., 520
    - dossiernr. 630.1a. - Ongewenste provisoren., 1935-1941; 521
    - dossiernr. 630.2. - Apothekers zonder functie., 1940; 522
    - dossiernr. 630.3. - Maatregelen tegen Joodse apothekers., 1941; 523
    - dossiernr. 630.3a. - Kwestie Thoman-Meyer., 1941; 524
    - dossiernr. 630.4. - Apothekers in West-Indië., 1935-1939; 525
    - dossiernr. 655. - Nederlandsche Apothekerskamers., 1941-1942; 526
      Voor de institutionele aspecten zie ook lijst nummer 211.
    - dossiernr. 660.1. - Onderzoek naar de kosten in een ziekenfondsapotheek., 1929-1933; 527
    - dossiernr. 670. - Uitgesloten apotheken., 528
    - dossiernr. 697. - Reclame., 1941; 529
    - dossiernr. 697.2. - Verkoopautomatenbesluit., 1936-1938; 530
    - dossiernr. 698. - Penetratie., 531
    - dossiernr. 699. - Diverse econimische en sociale verhoudingen., 532
    - dossiernr. 699.2. - Werktijdenbesluit, 1931; 533
  - Diverse aangelegenheden., 6
    - dossiernr. 901. - Steunacties na oorlogsschade., ---
    - dossiernr. 901.2b. - Steunactie Rotterdam., 1940; 534
    - dossiernr. 901.2c. - Steunactie Oen Helder., 1940-1942; 535
    - dossiernr. 901.2d. - Steunactie Rhenen., 1940-1941; 536
    - dossiernr. 901.3. - Comité voor bedrijfsschade., 1940-1941; 537
    - dossiernr. 902. - Geneesmiddelen., 538
    - dossiernr. 902.3. - Geneesmiddelenvoorziening door apotheehoudende artsen: kwestie Maassluis., 539
    - dossiernr. 902.3b. - Bevoegdheden tot aflevering van geneesmiddelem door apotheekhoudende artsen., 1938-1942; 540
    - dossiernr. 903. - Nieuw opiumregister., 1939-1942; 541
    - dossiernr. 904.3. - Codex Medicamentorum Neerlandicus, 1935-1942; 542
    - dossiernr. 904.5. - Formularium Medicamentorum Neerlandicum., 1927-1935; 543
    - dossiernr. 904.6. - Pharmacopee, receptenboekje., 1938; 544
    - dossiernr. 905. - Lijst van merkennamen., 1940-1942; 545-549
      - Niet gespecificeerd, 545
      - Niet gespecificeerd, 546
      - Niet gespecificeerd, 547
      - Niet gespecificeerd, 548
      - Niet gespecificeerd, 549
    - dossiernr. 906. - Ontslagverordening 1940., 1940-1942; 550
    - dossiernr. 906.1. - Verbod tot loonsverhoging., 1940-1941; 551
    - dossiernr. 907. - Registratie van verenigingen. enz., 1940-1942; 552
    - dossiernr. 907.2. - Verplichte aangifte van ondernemingen., 1941; 553
    - dossiernr. 908. - Persdienst., 1941-1942; 554
    - dossiernr. 911.1. - Nalatenschap mej. J.B. Harte., 1941-1942; 555
  - Buiten registratuurplan gebleven stukken., 7
    - Stukken betreffende ziekenfondsen., 1931-1941; 556-562
      - Enschede., 556
      - Modelcontract Zuidwestbroek Friesland. 1931, 557
      - Enschede. conflicten. 1939-1941, 558
      - Leiden. "Tot hulp der menschheid". 1937 -1938, 559
      - Deventer. 1935-1940, 560
      - Deventer: Ziekenfonds voor den Arbeidenden Stand. 1934, 561
      - Doetinchem-Zutphen: Zieken-fonds van het tramwegpersoneel der maatschappij" Zutphen-Emmerik. 1932, 562
    - Brochures over geneesmiddelenvoorziening., 1934-1939; 563
    - Documentatie over "Pharmaceutische wetgeving" over het ontwerp-Geneesmiddelenwet, 1931-1931; 564
    - Vragenlijsten van de n.v. Vereenigde Nederlandsche Apotheken, met correspondentie., 1936-1938; 565
    - Ingekomen bestuursstukken bij het bestuurslid T. Potjewijd., 1938-1940; 566
- STUKKEN, GEORDEND VOLGENS HET DOSSIERSTELSEL, ONTWORPEN NA 1945., V
  - Gebouwen, bureau en personeel., 1
    - dossiernr. 100. - Rijksinstituut voor Oorlogsdocumentatie, onderzoek naar het archief van de Nederlandsche Apothekerskamer., 1945-1950; 567
    - dossiernr. 101. - Pand Vondelstraat 9, Amsterdam., 568
    - dossiernr. 102. - Huurkwestie Pharmaceutisch-chemische adviescommissie., 569
    - dossiernr. 104. - Pand Heuvel 37, Oss., 570
    - dossiernr. 105. - Pand Hooigracht 32, Den Haag., 571
    - dossiernr. 106. - Pand Elandstraat 2, Den Haag., 572
    - dossiernr. 107. - Huisvesting van de maatschappij in Den Haag., 573
    - dossiernr. 108. - Pand Alexanderstraat 11., 1945-1951; 574
    - dossiernr. 108.a. - Pand Alexanderstraat 11., 1951-1956; 575
    - dossiernr. 110. - Rotaprintmachine., 576
    - dossiernr. 112. - Reorganisatie bureau., 577
    - dossiernr. 113. - Administratiesysteem., 578
  - Structuur van de maatschappij., 2
    - De N.V. Vereenigde Nederlandsche Apotheken en de Stichting Vereenigde Nederlandsche Apotheken., a
      - dossiernr. 150. - Kwestie met mevrouw Van Berkde Vogel., 579
      - dossiernr. 160. - Stichtingsmededelingen aan niet-aangeslotenen, per dossier alfabetisch "geordend., 1950-1962; 580-581
        - 1950-1955, 580
        - 1955-1962, 581
      - Verslagen van vergaderingen., 582
      - dossiernr. 160.a. - Jaarverslagen, verhouding tussen de Maatschappij en de Stichting., 583
    - De Stichting credietfinanciëring., b
      - dossiernr. 200. - Besprekingen inzake de oprichting., 584
      - dossiernr. 201. - Aanmelding van de stichting bij het ministerie van Justitie., 585
      - dossiernr. 202. - Aanvragen in het algemeen., 586-587
        - Niet gespecificeerd, 586
        - Niet gespecificeerd, 587
      - dossiernr. 202.a. - Aanvragen die niet zijn doorgegaan., 588
      - dossiernr. 202. - Dossiers van aanvragers, alfabetisch geordend., 589-677
        - Niet gespecificeerd, 589
        - Niet gespecificeerd, 590
        - Niet gespecificeerd, 591
        - Niet gespecificeerd, 592
        - Niet gespecificeerd, 593
        - Niet gespecificeerd, 594
        - Niet gespecificeerd, 595
        - Niet gespecificeerd, 596
        - Niet gespecificeerd, 597
        - Niet gespecificeerd, 598
        - Niet gespecificeerd, 599
        - Niet gespecificeerd, 600
        - Niet gespecificeerd, 601
        - Niet gespecificeerd, 602
        - Niet gespecificeerd, 603
        - Niet gespecificeerd, 604
        - Niet gespecificeerd, 605
        - Niet gespecificeerd, 606
        - Niet gespecificeerd, 607
        - Niet gespecificeerd, 608
        - Niet gespecificeerd, 609
        - Niet gespecificeerd, 610
        - Niet gespecificeerd, 611
        - Niet gespecificeerd, 612
        - Niet gespecificeerd, 613
        - Niet gespecificeerd, 614
        - Niet gespecificeerd, 615
        - Niet gespecificeerd, 616
        - Niet gespecificeerd, 617
        - Niet gespecificeerd, 618
        - Niet gespecificeerd, 619
        - Niet gespecificeerd, 620
        - Niet gespecificeerd, 621
        - Niet gespecificeerd, 622
        - Niet gespecificeerd, 623
        - Niet gespecificeerd, 624
        - Niet gespecificeerd, 625
        - Niet gespecificeerd, 626
        - Niet gespecificeerd, 627
        - Niet gespecificeerd, 628
        - Niet gespecificeerd, 629
        - Niet gespecificeerd, 630
        - Niet gespecificeerd, 631
        - Niet gespecificeerd, 632
        - Niet gespecificeerd, 633
        - Niet gespecificeerd, 634
        - Niet gespecificeerd, 635
        - Niet gespecificeerd, 636
        - Niet gespecificeerd, 637
        - Niet gespecificeerd, 638
        - Niet gespecificeerd, 639
        - Niet gespecificeerd, 640
        - Niet gespecificeerd, 641
        - Niet gespecificeerd, 642
        - Niet gespecificeerd, 643
        - Niet gespecificeerd, 644
        - Niet gespecificeerd, 645
        - Niet gespecificeerd, 646
        - Niet gespecificeerd, 647